臺灣板橋地方法院刑事判決　　　　　　　 96年度易字第830號
公　訴　人　臺灣板橋地方法院檢察署檢察官
被　　　告　乙○○
　　　　　　　　　　（現另案羈押於臺灣臺北看守所）
上列被告因竊盜案件，經檢察官提起公訴（96年度偵字第3395號
），本院判決如下：
    主  文
乙○○攜帶兇器竊盜，處有期徒刑拾月。
    事  實
一、乙○○前因竊盜案件，經本院於民國九十五年九月六日以九
    十五年度易字第一四七一號刑事判決判處有期徒刑九月，緩
    刑三年，於九十五年十月十一日判決確定（不致使本件構成
    累犯）。詎其猶不知悔改，竟意圖為自己不法之所有，於九
    十五年十月二十五日上午五時四十分許，攜帶其所有客觀上
    足對人之生命、身體、安全構成威脅，具有危險性，可供兇
    器使用之螺絲起子、中心衝、剪刀各一支，在臺北縣中和市
    ○○路二六五巷十二弄口，見甲○○所有車牌號碼七八三五
    ─KS號自用小客車停於該處，無人看守，即持上開中心衝敲
    破該車右前三角窗玻璃（涉嫌毀損部分未據告訴）後，進入
    車內以上開螺絲起子拔取該車車內汽車音響液晶螢幕一台，
    價值約新臺幣七萬元）並以前開剪刀剪斷電線而竊取之，得
    手後逃逸。嗣經甲○○發現報警處理，始偵悉上情。
二、案經甲○○訴由臺北市政府警察局內湖分局報請臺灣板橋地
    方法院檢察署檢察官偵查起訴。
    理  由
一、按被告以外之人於審判外之言詞或書面陳述，除法律有規定
    者外，不得作為證據；又被告以外之人於審判外之陳述，雖
    不符第一百五十九條之一至第一百五十九條之四之規定，但
    經當事人於審判程序同意作為證據，法院審酌該言詞陳述或
    書面陳述作成時之情況，認為適當者，亦得為證據；當事人
    、代理人或辯護人於法院調查證據時，知有第一百五十九條
    第一項不得為證據之情形，而未於言詞辯論終結前聲明異議
    者，視為有前項之同意，刑事訴訟法第一百五十九條第一項
    、第一百五十九條之五規定甚明。經查，本判決後開所引用
    之被告以外之人於審判外之陳述（包括書面陳述），對被告
    而言，固皆屬傳聞證據，惟各該被告就前揭審判外陳述，於
    本院準備程序及審判期日時均表示同意作為證據；而公訴檢
    察官雖知上開證據資料為傳聞證據，但於本院準備程序及審
    判期日中則表示無意見而不予爭執，且迄至言詞辯論終結前
    亦未再聲明異議。本院審酌上開證據資料製作時之情況，尚
    查無違法不當及證明力明顯過低之瑕疵，亦認為以之作為證
    據應屬適當，故揆諸前開法律規定與說明，爰逕依刑事訴訟
    法第一百五十九條之五規定，認前揭證據資料均例外有證據
    能力。
二、訊據被告乙○○固坦承於前揭時、地竊取上開音響液晶螢幕
    一台等情不諱，惟於本院審理時矢口否認有何攜帶兇器竊盜
    犯行，辯稱：伊係撿拾路旁石塊擊破車窗玻璃後入內，以身
    上十元硬幣撬開拔取音響液晶螢幕，並以車內之剪刀將電線
    剪斷竊得上開音響液晶螢幕，其行竊時未攜帶任何工具云云
    ，惟查，被告前揭攜帶兇器加重竊盜之事實，業據被害人甲
    ○○指訴綦詳（見偵查卷第七頁、第八頁），並經被告於警
    詢及檢察官偵訊時供承：伊以螺絲起子、中心衝、剪刀為工
    具，持中心衝破壞車窗，再以螺絲起子及剪刀竊取車內音響
    液晶螢幕、「（問：有無攜帶工具？）我是用螺絲起子、中
    心衝及剪刀將車窗打破」等語一致（見偵查卷第六頁、第二
    十二頁）。其嗣於本院訊問始翻異前詞，否認攜帶工具已屬
    可議，況其於本院準備程序時自承：在警詢、偵查中說帶工
    具是因為在所被警察借提出去很緊張，才這麼說，事實上警
    察、檢察官並沒有叫我這麼說，這些話是出於我的自願等語
    明確，足見其前揭不利於己之供述，出於自由意思所為至明
    ，其於本院審理時再翻稱係警察叫其如此說云云，委無可採
    。參以被告所供述上開工具與其破壞車窗、拔取音響螢幕及
    剪斷電線行為亦屬相合，且被告前即因類似手法、工具竊取
    車用音響及螢幕犯加重竊盜罪經法院判決之刑事紀錄，此有
    本院九十五年度易字第一四七一號刑事判決、臺灣士林地方
    法院九十五年度易字第一七七四號刑事判決列印本各一份在
    卷足稽，其既蓄意竊取本件車輛音響螢幕，當無可能毫無準
    備，徒手為之或訴諸偶然以車內適用工具為上開竊盜犯行。
    綜此，被告前於警、偵訊所為供述應與事實相符，堪以採信
    。其於本院審理時空言辯稱：用拾得石塊砸破車窗，以身上
    十元硬幣撬開拔取音響螢幕，再以車內剪刀剪斷電線云云，
    顯屬臨訟卸責之詞，不足憑採。從而，本件事證已明，被告
    犯行洵堪認定，應依法論科。
三、按刑法第三百二十一條第一項第三款之攜帶兇器竊盜罪，係
    以行為人攜帶兇器竊盜為其加重條件，此所謂兇器，其種類
    並無限制，凡客觀上足對人之生命、身體、安全構成威脅，
    具有危險性之兇器均屬之，且祇須行竊時攜帶此種具有危險
    性之兇器為已足，並不以攜帶之初有行兇之意圖為必要（最
    高法院七十九年台上字第五二五三號判例可資參照）。被告
    於警、偵訊時所供稱使用之中心衝、螺絲起子、剪刀等物，
    均屬質地堅硬而尖銳之金屬製品，自均足以對人之生命、身
    體、安全構成威脅，堪認具危險性可作為兇器使用無疑，是
    被告攜帶上述工具竊取車用音響螢幕，核其所為，係犯刑法
    第三百二十一條第一項第三款之攜帶兇器竊盜罪。爰審酌被
    告前有竊盜前科，素行不良，有臺灣高等法院被告前案紀錄
    表一份在卷可查，因貪圖一己之私利而為本案犯行之犯罪動
    機、目的、手段、所生危害及智識程度、犯罪後之態度等一
    切情狀，量處如主文所示之刑，以資懲儆。至被告用以行竊
    之中心衝、螺絲起子、剪刀各一支，均未據扣案，復無其他
    積極證據足認尚仍存在，於客觀上難以沒收，為免將來執行
    困難，爰不予宣告沒收，附此敘明。
據上論斷，應依刑事訴訟法第二百九十九條第一項前段、刑法第
三百二十一條第一項第三款，判決如主文。
本案經檢察官沈志成到庭執行職務。
中　　華　　民　　國　　96　　年　　6 　　月　　6 　　日
                  刑事第十五庭  審判長法  官  陳鴻清
                                      法  官  朱嘉川
                                      法  官  劉安榕
上列正本證明與原本無異。
如不服本判決，應於判決送達後十日內向本院提出上訴狀（應附
繕本），上訴於臺灣高等法院。
                                      書記官  楊馥如
中　　華　　民　　國　　96　　年　　6　　月　　 12　　日
附錄本案論罪科刑法條全文
中華民國刑法第321條
（加重竊盜罪）
犯竊盜罪而有左列情形之一者，處 6 月以上、 5 年以下有期徒
刑：
一  於夜間侵入住宅或有人居住之建築物、船艦或隱匿其內而犯
    之者。
二  毀越門扇、牆垣或其他安全設備而犯之者。
三  攜帶兇器而犯之者。
四  結夥三人以上而犯之者。
五  乘火災、水災或其他災害之際而犯之者。
六  在車站或埠頭而犯之者。
前項之未遂犯罰之。
